臺灣高雄地方法院刑事判決　　　　　　 96年度簡上字第895號
上　訴　人
即　被　告　乙○○
上列上訴人即被告因著作權案件，不服本院96年度簡字第3817號
中華民國96年7 月31日第一審簡易判決（聲請簡易判決處刑書案
號：96年度偵字第17038 號），提起上訴，本院管轄之第二審合
議庭判決如下：
    主  文
上訴駁回。
乙○○緩刑貳年。
    事實及理由
一、本案經本院審理結果，認第一審判決對被告乙○○論以著作
    權法第91條之1 第3 項之明知係侵害著作財產權之光碟重製
    物而散布罪，量處有期徒刑6 月，並諭知易科罰金之折算標
    準，其認事用法及量刑均無不當，應予維持，並引用第一審
    判決書記載之事實、證據及理由（如附件）。證據方面並補
    充「賠償和解契約書」、「匯出匯款申請書回條聯」各1 份
    。
二、上訴人即被告上訴意旨雖以：被告被查扣之重製光碟數量甚
    少，且無前科，並坦白認罪，犯後已有悔意，態度良好，原
    審法院量刑過重，應予減輕為由，請求將原判決撤銷，更為
    適當之判決等語。然而，關於刑之量定，係實體法上賦予法
    院得為自由裁量之事項，倘其未有逾越法律所規定之範圍，
    除顯有失出失入等科罰與罪責不相當之情形外，應予尊重，
    不得任意加以指摘；原審量刑之酌科，係綜據被告素行、生
    活狀況、智識程度、本件犯行對社會風氣之危害性、犯後承
    認犯行等與犯行不法內涵相關之一切情狀而為謹慎之裁量，
    無何科罰與罪責不相當之瑕疵可指。被告上訴意旨指摘原判
    決處刑失當，難認為有理由，應予駁回。查被告乙○○未曾
    因故意犯罪而受有期徒刑以上之宣告，有臺灣高等法院被告
    前案紀錄表1 份可稽（見本院卷第11頁），因一時失慮而觸
    犯刑責，事後已坦承犯行，深具悔意，且已於告訴人達成和
    解，並支付賠償金新臺幣1 萬5000元，有賠償和解契約書、
    匯出匯款申請書回條聯各1 份在卷可查（見本院卷第18、19
    頁），經此刑之宣告後，應知警惕而無再犯之虞，本院因認
    暫不執行其刑為當，予以宣告緩刑2 年，用啟自新。
三、末按，送達於住居所、事務所或營業所不獲會晤應受送達人
    者，得將文書付與有辨別事理能力之同居人或受僱人，為民
    事訴訟法第137 條前段所明文規定；此項規定依刑事訴訟法
    第62條於刑事訴訟程序，亦在準用之列。至所稱之「同居人
    」云者，雖不必有親屬關係，亦毋庸嚴格解釋為須以永久共
    同生活為目的而同居一家；然必係與者，方為相當（最高法
    院82年台上字第2723號判例要旨參照）。查原審判決書雖於
    寄送被告住所「高雄市○○區○○街255 巷24號4 樓」時，
    於96年8 月14 日 由蔡德敏（被告之父）以「同居人」之身
    分收受，惟查蔡德敏之住所為「高雄市○○區○○街255 巷
    28號4 樓」，與被告之住所不同；又蔡德敏於本院證稱：白
    天大都在28號4樓 照顧小孩，與妻子同住於28號4 樓，偶而
    才到24號4 樓等語。足認蔡德敏與應受送達人即被告非居住
    在一處應受送達人居住在一處，且繼續的為共同生活之人，
    依上開說明其非被告之同居人甚明；又其另證稱：判決書是
    在8 月25日之後才交給被告等語。從而被告於96年9 月4 日
    提出本件上訴，尚未逾上訴不變期間，附此敘明。
據上論斷，應依刑事訴訟法第455 條之1 第1 項、第3 項、第36
4 條、第373 條、第368 條，刑法第74條第1 項第1 款，判決如
主文。
本案經檢察官甲○○到庭執行職務。
中　　華　　民　　國　　96　　年　　11　　月　　21　　日
                  刑事第十二庭  審判長  法　官  洪碩垣
                                        法  官  張  震
                                        法  官  施介元
以上正本證明與原本無異。
不得上訴。
中　　華　　民　　國　　96　　年　　11　　月　　21　　日
　　　　　　　　　　　　　　　　　　　　書記官  謝群育
